臺灣高等法院刑事裁定　　　　　　　　100年度聲再字第253號
再審聲請人
即受判決人　李志彬
上列再審聲請人因竊盜案件，對於本院100年度上易字第123號，
中華民國100年3月31日第二審確定判決（第一審案號：臺灣桃園
地方法院99年度訴字第878 號，起訴案號：臺灣桃園地方法院檢
察署99年度偵字23766號），聲請再審，本院裁定如下：
    主  文
再審之聲請駁回。
    理  由
一、按有罪之判決確定後，有左列情形之一者，為受判決人之利
    益，得聲請再審︰一、原判決所憑之證物已證明其為偽造或
    變造者。二、原判決所憑之證言、鑑定或通譯已證明其為虛
    偽者。三、受有罪判決之人，已證明其係被誣告者。四、原
    判決所憑之通常法院或特別法院之裁判已經確定裁判變更者
    。五、參與原判決或前審判決或判決前所行調查之法官，或
    參與偵查或起訴之檢察官，因該案件犯職務上之罪已經證明
    者，或因該案件違法失職已受懲戒處分，足以影響原判決者
    。六、因發現確實之新證據，足認受有罪判決之人應受無罪
    、免訴、免刑或輕於原判決所認罪名之判決者。前項第一款
    至第三款及第五款情形之證明，以經判決確定，或其刑事訴
    訟不能開始或續行非因證據不足者為限，得聲請再審，刑事
    訴訟法第420 條定有明文。而前開第六款所謂「發現確實之
    新證據」，係指該證據於事實審法院判決前業已存在，為法
    院、當事人所不知，不及調查斟酌，至其後始行發現，且就
    證據本身形式上觀察，固不以絕對不須經過調查程序為條件
    ，但必須顯然可認為足以動搖原有罪確定判決，而為受判決
    人無罪、免訴、免刑或輕於原判決所認罪名之判決者為限。
    法院認為再審無理由者，應以裁定駁回，此觀刑事訴訟法第
    434 條第1 項規定可明。次按不得上訴於第三審法院之案件
    ，除刑事訴訟法第420 條之規定外，其經第二審確定之有罪
    判決，如就足生於影響判決之重要證據漏未審酌者，亦得為
    受判決人之利益，聲請再審，惟應於送達判決後20日內為之
    ；法院認為聲請再審之程序違背規定者，應以裁定駁回之，
    刑事訴訟法第421 條、第433 條亦分別定有明文。
二、本件再審聲請人即受判決人李志彬（簡稱聲請人）聲請再審
    意旨略以：原確定判決應查之證據漏而未查，實令聲請人難
    以苟同，為此聲請再審；聲請人就竊取謝定杰車輛經判處有
    期徒刑5 月部分，虛心接受，亦幡然悔悟，惟就原判決認定
    聲請人竊取謝珍英所開設三光行商店之收銀機，並判處有期
    徒刑7 月部分，則難以苟同；聲請人於臺灣桃園地方法院檢
    察署聽取謝珍英證述之案發經過後，為求保釋外出治療腳疾
    及安置中風老父，遂做出違背良知之不實自白，後因不懂法
    律，怕被加重刑期，不得已只能一再認罪，原期第二審法院
    能依事實審閱相關證據，以還聲請人清白，可惜無法如願，
    只得聲請再審，並提出五大疑點，以求救濟；又證人之證詞
    與證據前後矛盾，無法自圓其說，原判決當然違背法令云云
    。
三、經查：
  (一)本件聲請人所犯竊盜案件，係經本院於民國100年3月31日以
    100年度上易字第123號判決有罪確定在案，且為不得上訴第
    三審之案件，有上開判決書正本在卷可稽（見本院卷第8 至
    11頁）。則依前揭說明，聲請人如以原判決有重要證據漏未
    審酌，而欲依刑事訴訟法第421 條規定聲請再審，自應於判
    決送達後20日內為之。查原確定判決業經本院送交法務部矯
    正署桃園監獄，並經聲請人於100年4 月12日親自簽收等情，
    有送達證書在卷為憑（見本院卷第13頁），則聲請人如欲依
    刑事訴訟法第421條規定聲請再審，加計在途期間3日，至遲
    亦應於100 年5月5日向本院提出，惟聲請人前次聲請再審係
    於100年5月30日（該件業經本院以100年度聲再字第212號裁
    定駁回），本次聲請係於100年6月20日，有二次聲請之再審
    狀上本院收狀章戳可憑（見本院卷第 2、23頁），則其聲請
    顯與刑事訴訟法第421 條之規定不符，即與法定程式未合，
    此部分聲請自應予以程序駁回。
  (二)原確定判決以聲請人對於犯罪事實迭於第一、二審法院審理
    時坦認不諱，核與證人即被害人謝珍英、謝駿騏於警詢及偵
    訊中所指訴失竊之情節相符，並與證人謝定杰證述其曾遺失
    汽車鑰匙之內容一致，且與證人即本件承辦員警陳學明、柯
    大偉於偵訊時證述之查獲經過相合，復有搜索扣押筆錄、扣
    押物品目錄表、扣押物品收據、車輛詳細資料報表、贓物認
    領保管單、受理刑事案件報案三聯單、代保管條、被害人謝
    駿騏指認失竊汽車鑰匙照片1 張、被害人謝珍英指認行竊車
    輛之照片及照片指認卡2 張、刑事現場照片、市用電話號碼
    00-0000000號及行動電話號碼0000000000號行動電話雙向通
    聯紀錄等件在卷可稽，暨斷裂之機車把手尾端1 個扣案為憑
    ，認定聲請人本件二次犯行，均係犯刑法第320條第1項之竊
    盜罪等情，業於理由欄內詳述其取捨證據及論斷之基礎，並
    未違反經驗法則或論理法則。聲請意旨雖稱聲請人為求保釋
    ，故就部分犯罪事實為不實之自白，並提出五項疑點，對證
    人證詞及證物提出質疑云云，惟並未具體舉證證明原判決所
    憑之證物已證明其為偽造或變造，或所憑之證言已證明其為
    虛偽，或提出於事實審法院判決前業已存在，而為法院、當
    事人所不知，至其後始行發現，且足以動搖原確定判決之確
    實新證據，僅就原確定判決法院證據取捨之職權行使，依憑
    己見任意指摘，或僅針對案內證據提出與原確定判決法院相
    異之評價，核與刑事訴訟法第420 條規定之再審要件不合。
    至聲請人如認原確定判決有違背法令情事，係屬得否提起非
    常上訴之問題，並不得以聲請再審為救濟。是以本件再審聲
    請為無理由，應予駁回。
四、據上論斷，應依刑事訴訟法第433條、第434條第1 項，裁定
    如主文。
中    華    民    國   100    年    6     月    30    日
                  刑事第一庭審判長法  官  葉騰瑞
                                  法  官  莊明彰
                                  法  官  彭政章
以上正本證明與原本無異。
不得抗告。
                                  書記官  杜宜寧
中    華    民    國   100    年    6     月    30    日